【裁判字號】    92,交抗,778
【裁判日期】    921106
【裁判案由】    違反道路交通管理處罰條例
【裁判全文】
臺灣高等法院交通事件裁定                        九十二年度交抗字第七七八號
    抗  告  人
    即受處分人  甲○○
右抗告人因違反交通管理處罰條例案件，不服台灣板橋地方法院中華民國九十二年六
月二十九日裁定（九十二年度交聲字第八九號），提起抗告，本院裁定如左：
        主  文
抗告駁回。
        理  由
一、本件原裁定以原處分機關略以抗告人即異議人甲○○於民國九十二年四月六日十
    一時二十分許駕駛拼裝車，行經臺北縣新店市○○路○段三一０號前為警攔檢舉
    發，爰依道路交通管理處罰條例第十二條第一項第二款裁處罰鍰三千六百元，並
    沒入車輛等語。異議人異議意旨略以異議人未經核准領牌證行駛車輛固為事實，
    惟所行駛之車輛並非拼裝車，而係為自日本進口之機車，並提出進口報單、財政
    部關稅總局貨物稅完稅照、進口與貨物稅完（免）稅證明書為證，爰依法聲明異
    議，請改依道路交通管理處罰條例第十二條第一項第一款為罰鍰裁定等語。及按
    道路交通管理處罰條例第十二條第一項第二款、第二項規定：拼裝車輛，未經核
    准領用牌照行駛者，處汽車所有人新臺幣（下同）三千六百元以上一萬零八百元
    以下罰鍰，車輛並沒入之。次按車輛新領牌照登記應繳驗車輛來歷憑證，道路交
    通安全規則第十七條已有明文規定，不論國內製造或國外進口之車輛，均應繳驗
    出廠證明〔國內製造者，出廠證明已與貨物完稅（免）稅照合併為「車輛出廠與
    貨物完（免）稅照證」〕，且國外進口之車輛，並應繳驗車輛類專用之「海關進
    口與貨物稅完（免）稅證明書」（異於一般貨物或零組件進口用之進口報單），
    如無法提具前述等車輛來歷憑證，仍屬拼裝車輛，倘行駛道路應依「道路交通管
    理處罰條例」第十二條第一項第二款之規定處以罰鍰及依同條第二項之規定沒入
    車輛，此復據交通部以九十年五月二十四日交路九十字第０三五五五一號函示甚
    明。本件抗告人即異議人雖提出進口與貨物稅完（免）稅證明書影本欲證明所行
    駛之車輛非屬拼裝車，惟自承該車並無出廠證明（詳原審九十二年五月二十一日
    訊問筆錄），是依前開說明，異議人既無法提具該車之出廠證明（即合法原廠證
    明），則仍屬拼裝車輛，其駕駛該車輛行駛道路，自屬違反道路交通管理處罰條
    例第十二條第一項第二款之規定。從而，原處分機關依道路交通管理處罰條例第
    十二條第一項第二款、第二項之規定，裁處罰鍰三千六百元，並沒入車輛，於法
    核無不合，應予維持，本件異議為無理由，應予駁回。
二、抗告意旨略以抗告人於異議書中已完整提出受沒入車輛並非拼裝車之證明，抗告
    人雖於原審訊問筆錄中陳述「該車並無出廠證明」，惟此為抗告人錯誤之認知，
    抗告人於原審異議書中已附上「出廠證明」云云。
三、按道路交通管理處罰條例第十二條第一項第二款、第二項規定：拼裝車輛，未經
    核准領用牌照行駛者，處汽車所有人新臺幣三千六百元以上一萬零八百元以下罰
    鍰，車輛並沒入之。次按車輛新領牌照登記應繳驗車輛來歷憑證，道路交通安全
    規則第十七條已有明文規定，不論國內製造或國外進口之車輛，均應繳驗出廠證
    明〔國內製造者，出廠證明已與貨物完稅（免）稅照合併為「車輛出廠與貨物完
    （免）稅照證」〕，且國外進口之車輛，並應繳驗車輛類專用之「海關進口與貨
    物稅完（免）稅證明書」（異於一般貨物或零組件進口用之進口報單），如無法
    提具前述等車輛來歷憑證，仍屬拼裝車輛，倘行駛道路應依「道路交通管理處罰
    條例」第十二條第一項第二款之規定處以罰鍰及依同條第二項之規定沒入車輛，
    此復據交通部以九十年五月二十四日交路九十字第０三五五五一號函示甚明。
    查抗告人甲○○於民國九十二年四月六日十一時二十分許駕駛拼裝車，行經臺北
    縣新店市○○路○段三一０號前為警攔檢舉發等事實，有舉發違反道路交通管理
    事件通知單附卷可稽，該單上亦載明拼裝車輛未經核准領用牌照行駛道路等，抗
    告人亦簽名於其上，抗告人於原審亦陳明確實沒有出廠證明，足見抗告人違規之
    事實明確，抗告人雖稱已於原審異議書中已附上「出廠證明」，惟查原審卷所附
    之異議書，第八、九、十、十一頁為進口報單，第十二頁為財政部關稅總局貨物
    稅完稅照，第十三頁為進口與貨物稅完（免）稅證明書，而第二十五、二十六頁
    為展示證明書，並無抗告人所云之「出廠證明書」。況抗告人提出之前揭證明亦
    無從證明係本件被取締之機車，本件抗告人違規事實明確，原裁定認原處分機關
    援引前開規定，對抗告人裁處罰鍰新台幣三千六百元，並沒入車輛，於法並無不
    合，抗告人之抗告為無理由，應予駁回。
四、依道路交通管理處罰條例第八十九條，道路交通案件處理辦法第二十六條，刑事
    訴訟法第四百十二條裁定如主文。
中      華      民      國    九十二    年      十一    月      六      日
                              臺灣高等法院交通法庭
                                  審判長法  官  陳  正  雄
                                        法  官  劉  壽  嵩
                                        法  官  許  宗  和
右正本證明與原本無異。
不得再抗告。
                                        書記官  廖  艷  莉
中      華      民      國    九十二    年      十一    月      七      日


司法院資訊處製作；財團法人民間司法改革基金會備份。
